臺灣高等法院刑事裁定
110年度上訴字第2132號
上  訴  人  
即  被  告  陳憬妍





選任辯護人  謝殷倩律師（法律扶助）
上列上訴人即被告因違反毒品危害防制條例案件，不服臺灣新北
地方法院110年度訴字第128、370號，中華民國110年5月12日第
一審判決（起訴案號：臺灣新北地方檢察署109年度偵字第37212
、45274號、110年度偵字第4181號；移送併辦案號：臺灣新北地
方檢察署110年度偵字第10540、10541號；追加起訴案號：臺灣
新北地方檢察署110年度偵字第6088號），提起上訴，暨臺灣新
北地方檢察署移送併辦（案號：臺灣新北地方檢察署110年度偵
字第15831、21230號），本院裁定如下：
    主  文
甲○○羈押期間，自民國一百一十年九月二十八日起，延長貳月。
    理  由
一、按羈押被告之目的，在於確保訴訟程序之進行、證據之存在
    、真實及刑罰之執行，至於被告有無羈押之必要、羈押後其
    原因是否仍然存在、有無繼續羈押之必要、應否延長羈押，
    則屬事實認定之問題，法院有依法認定裁量之職權，自得就
    具體個案情節予以斟酌決定。如就客觀情事觀察，法院許可
    羈押之裁定在目的與手段間之衡量，並無明顯違反比例原則
    情形，即無違法或不當可言，且關於羈押原因之判斷，尚不
    適用訴訟上之嚴格證明原則，而應適用自由證明法則。次按
    羈押被告，偵查中不得逾2月，審判中不得逾3月。但有繼續
    羈押之必要者，得於期間未滿前，經法院依刑事訴訟法第10
    1條或第101條之1之規定訊問被告後，以裁定延長之，同法
    第108條第1項定有明文。所謂延長羈押，亦屬拘禁被告之強
    制處分，其目的在保全證據、確保刑事訴訟程序之進行及刑
    罰權之執行。是刑事被告經法官訊問後，究竟有無刑事訴訟
    法第101條第1項各款或第101條之1第1項各款所規定之情形
    ，及應否依同法第108條之規定予以延長羈押，均屬事實問
    題，法院應按訴訟進行之程度、卷證資料及其他一切情事斟
    酌之。
二、經查：
　㈠上訴人即被告甲○○（下稱被告）前經本院訊問後，認被告涉
    犯共同販賣第二級毒品罪，且經原審判處有期徒刑8年6月，
    而被告於原判決附表一編號1、5所示之販賣甲基安非他命之
    數量非少，顯然非一般零星販賣，被告犯罪行為重大，又經
    判處重刑，經驗上被告可預期之重刑，亦常伴隨高度逃亡之
    可能性，經審酌國家刑事司法權之有效行使、社會秩序、公
    共利益之維護與被告人身自由之保障等各情後，認如對被告
    採其他較輕微之強制處分手段，並不足以擔保本案後續偵查
    及審判等相關刑事程序之順利進行，因認被告有羈押之必要
    ，應予羈押，而於民國110年6月28日裁定並執行羈押在案。
　㈡茲因3個月羈押期間即將屆滿，經本院於110年9月22日訊問被
    告，並聽取檢察官及辯護人之意見後，認依卷內各證據資料
    ，足認被告涉犯修正前毒品危害防制條例第4條第2項之販賣
    第二級毒品罪、（現行）毒品危害防制條例第4條第2項之販
    賣第二級毒品罪及（現行）毒品危害防制條例第4條第6項、
    第2項之販賣第二級毒品未遂罪，犯罪嫌疑重大，其中所犯
    修正前毒品危害防制條例第4條第2項之販賣第二級毒品罪之
    法定本刑為無期徒刑或7年以上有期徒刑，得併科新臺幣（
    下同）1,000萬元以下罰金，而所犯（現行）毒品危害防制
    條例第4條第2項之販賣第二級毒品罪及（現行）毒品危害防
    制條例第4條第6項、第2項之販賣第二級毒品未遂罪之法定
    本刑為無期徒刑或10年以上有期徒刑，得併科1,500萬元以
    下罰金，又被告經原審分別判處有期徒刑5年6月、3年8月及
    2年10月，並定其應執行刑為有期徒刑8年6月，參以一般人
    趨吉避凶、畏懼重罪審判、執行之正常心理，客觀上被告畏
    罪逃亡，以規避審判及執行之可能性甚高，有相當理由認為
    被告有逃亡之虞。被告之辯護人主張羈押原因已不存在云云
    ，難認可採。
　㈢又考量本案被告所涉前開犯行之犯罪情節，嚴重危害社會秩
    序，經權衡國家刑事司法權之有效行使、社會秩序及公共利
    益之維護、被告人身自由之私益及防禦權受限制之程度等各
    情後，認非予繼續羈押，實難確保日後審判及執行程序之進
    行，而有繼續羈押之必要。被告之辯護人雖為被告辯稱：若
    以對被告限制住居、限制出境或具保等方式，應能對被告有
    拘束力，而得以確保日後之執行云云，惟本院審酌上情，兼
    衡被告所陳須安排其未成年子女照顧住居所、監護委託等相
    關事項事宜等情後，仍認若僅命被告具保、責付或限制住居
    等較輕微之強制處分均不足以替代羈押，而有繼續羈押之必
    要，被告之辯護人上開所辯，尚不足採。
　㈣至於被告雖於本院訊問時供稱：伊的子宮早衰，且罹患腎衰
    竭，看守所無法提供伊適當之診治，請求給予具保之機會云
    云。然經本院以電話詢問法務部○○○○○○○○○○被告目前之身體
    狀況，該所回覆稱：被告近日曾因牙痛、皮膚癢而於所內就
    診，所內均聽醫囑予以適當處理，被告目前身體狀況良好等
    語，有本院公務電話來電紀錄表1紙附卷可參（見本院卷第2
    5頁），足見被告所罹患牙痛及皮膚癢等疾病業經收容機關
    安排所內檢查、治療，已獲基本醫療照護，依現存情形，難
    認其有罹患子宮早衰、腎衰竭等疾病且有立即之生命危險，
    非予保外治療顯然難以痊癒之情形，自不符合刑事訴訟法第
    114條第3款之情形，其猶執前詞聲請具保停止羈押，難認有
    理由。
三、綜上所述，被告前項羈押原因依然存在，且有繼續羈押之必
    要，復查無刑事訴訟法第114條各款所列事由，爰裁定自110
    年9月28日起，延長羈押2月。
據上論斷，依刑事訴訟法第108條第1項但書、第5項，裁定如主
文。
中　　華　　民　　國　　110 　年　　9 　　月　　24　　日
　　　　　　　　　刑事第二十三庭審判長法　官  許永煌
　　　　　　　　　　　　　　　　　    法　官  黃美文
　　　　　　　　　　　　　　　　　    法　官  雷淑雯
以上正本證明與原本無異。
如不服本裁定，應於收受送達後5日內向本院提出抗告狀。
                                      書記官  林立柏
中　　華　　民　　國　　110 　年　　9 　　月　　24　　日